【裁判字號】    97,交訴,25
【裁判日期】    970530
【裁判案由】    公共危險等
【裁判全文】
臺灣嘉義地方法院刑事判決              97年度交訴字第25號
公  訴  人  臺灣嘉義地方法院檢察署檢察官
被      告  甲○○
上列被告因公共危險等案件，經檢察官提起公訴（96年度偵字第
3159號），本院判決如下：
    主  文
甲○○犯過失致人於死罪，處有期徒刑壹年，減為有期徒刑陸月
。又犯肇事致人死亡逃逸罪，累犯，處有期徒刑壹年肆月，減為
有期徒刑捌月。應執行有期徒刑壹年壹月。
    事  實
一、甲○○前因賭博罪，經臺灣臺南地方法院以95年度簡字第17
    08號判處有期徒刑4月確定，於民國96年2月25日執行完畢。
    於96年4月8日18時32分許，駕駛車牌號碼2M-4832號自用小
    客車，沿嘉義縣竹崎鄉台3線往中埔方向，由北往南行駛，
    行經嘉義縣中埔鄉義仁村台3線287.4公里處吳鳳橋上時，原
    應注意該路段行車速度不得超過時速60公里，汽車行駛時，
    駕駛人應注意車前狀況，並隨時採取必要之安全措施，而當
    時情形天候晴，暮光，柏油路面乾燥無缺陷，無障礙物，視
    距良好，並無不能注意之情形，竟貿然以時速6、70公里之
    速度超速行駛，且疏未注意車前狀況，並隨時採取必要之安
    全措施，因而撞擊同向前方之行人黃良船，致黃良船倒地，
    受有頭部外傷併重度顱腦損傷之傷害。詎甲○○已知悉肇事
    致人受有傷害或死亡，竟基於肇事逃逸之犯意，未採取救護
    或其他必要措施，並向警察機關報告，仍駕車前行逃逸，黃
    良船經送往財團法人天主教聖馬爾定醫院急救，於同日19時
    3分許到院前死亡。嗣經警調閱監視錄影帶，查知係甲○○
    駕駛上揭車輛肇事，經警通知後，於96年4月10日14時許，
    在臺南縣白河鎮第2號運動公園投案。
二、案經嘉義縣警察局中埔分局報請臺灣嘉義地方法院檢察署檢
    察官偵查起訴，經本院合議庭裁定由受命法官獨任行簡式審
    判程序。
    理  由
一、訊據被告甲○○對於上揭犯罪事實，於本院準備程序時及審
    理時均坦承不諱（見本院卷第14、25頁），並有道路交通事
    故現場圖、道路交通事故調查報告表(一)(二)各1份、現場照片
    10張、監視錄影器翻拍照片14張、車輛及當場比對照片13張
    、車輛車牌失竊作業查詢車輛認可資料1份等附卷可憑（見
    警卷第10-26、30頁、相驗卷第29-30頁）。又被害人黃良船
    受有頭部外傷併重度顱腦損傷之傷害，經送往財團法人天主
    教聖馬爾定醫院急救，於同日19時3分許到院前死亡一節，
    亦經檢察官督同檢驗員相驗屬實，並有相驗筆錄、相驗屍體
    證明書、檢驗報告書、財團法人天主教聖馬爾定醫院診斷證
    明書各1份及相驗照片8張等在卷可參（見相驗卷第9、12、
    14-19、25-28頁）。按行車速度，依速限標誌或標線之規定
    ，汽車行駛時，駕駛人應注意車前狀況，並隨時採取必要之
    安全措施，道路交通安全規則第93條第1項前段、第94條第3
    項定有明文。被告為汽車駕駛人，自應注意上揭規定，且當
    時情形天候晴，暮光，柏油路面乾燥無缺陷，無障礙物，視
    距良好一節，有道路交通事故調查報告表(一)及現場照片6張
    等附卷可證（見警卷第11、14-15頁），被告應無不能注意
    之情事。本件被告於案發時以時速6、70公里之速度行駛一
    節，業據被告於本院審理時供承在卷（見本院卷第25頁），
    再觀諸卷附道路交通事故現場圖1份、現場照片10張、車輛
    及當場比對照片13張（見警卷第10、14-15、20-26頁、相驗
    卷第29-30頁），車輛碰撞後被害人倒地之位置、自用小客
    車之右前側1小塊保險桿掉落、右側後視鏡掉落及前擋風玻
    璃裂開之車損情況、事故現場未留有煞車痕之證據以觀，足
    見被告貿然以每小時6、70公里之時速超速行駛，復疏未注
    意車前狀況，並隨時採取必要之安全措施，致發現被害人時
    閃避不及發生碰撞肇事，造成被害人死亡，其有過失甚明。
    從而被告之過失行為與被害人之死亡結果間，具有相當因果
    關係。
二、核被告所為，係犯刑法第276條第1項之過失致人於死罪，及
    同法第185條之4之肇事致人死亡逃逸罪。被告所犯上開2罪
    ，罪名有異，行為互殊，應予分論併罰。被告前因賭博罪，
    經臺灣臺南地方法院以95年度簡字第1708號判處有期徒刑4
    月確定，於96年2月25日執行完畢，此有臺灣高等法院被告
    前案紀錄表1份在卷可參，其受徒刑之執行完畢後，5年以內
    故意再犯肇事致人死亡逃逸罪部分，係有期徒刑以上之罪，
    為累犯，應依刑法第47條第1項規定加重其刑。爰審酌被告
    高職畢業之智識程度，疏未注意依速限行駛及車前狀況，而
    就本件車禍應負全部過失之違反注意義務程度，及造成被害
    人死亡之所生損害，復於肇事後未予即時救護或協助逕自逃
    逸，漠視其法律上所應履行之義務，因此所造成之危險程度
    ，及坦承犯行之犯後態度良好，惟尚未與被害人家屬達成和
    解等一切情狀，各量處如主文所示之刑，以示懲儆。查中華
    民國96年罪犯減刑條例於96年7月4日公布，並自96年7月16
    日施行，本件被告犯罪之時間係在96年4月24日以前，所犯
    合於中華民國96年罪犯減刑條例第2條第1項第3款減刑之規
    定，復無該條例所規定不得減刑之例外規定，應依法減其宣
    告刑2分之1，並定其應執行之刑。
據上論斷，應依刑事訴訟法第273條之1第1項、第299條第1項前
段，刑法第276條第1項、第185條之4、第47條第1項、第51條第5
款，刑法施行法第1條之1第1項、第2項前段，中華民國96年罪犯
減刑條例第2條第1項第3款、第7條、第10條第1項，判決如主文
。
本案經檢察官廖俊豪到庭執行職務。
中    華    民    國    97    年    5     月    30    日
                     交通法庭  法  官           卓春慧
上列正本證明與原本無異。
如不服本判決，應於判決送達後十日內向本院提出上訴狀，上訴
書狀依法應敘述具體理由，如未敘述具體理由者，應於上訴期間
屆滿後二十日內補提理由書於本院（均應附繕本）。告訴人或被
害人如對於本判決不服者，應具備理由請求檢察官上訴，其上訴
期間之計算係以檢察官收受判決正本之日期為準。
中    華    民    國    97    年    5     月    30    日
                               書記官           李玫娜
附錄本案論罪科刑法條全文：
刑法第276條：
因過失致人於死者，處2年以下有期徒刑、拘役或2千元以下罰金
。
從事業務之人，因業務上之過失犯前項之罪者，處5年以下有期
徒刑或拘役，得併科3千元以下罰金。
刑法第185條之4：
駕駛動力交通工具肇事，致人死傷而逃逸者，處6月以上5年以下
有期徒刑。


司法院資訊處製作；財團法人民間司法改革基金會備份。
